【裁判字號】    99,易,776
【裁判日期】    990831
【裁判案由】    竊盜
【裁判全文】
臺灣彰化地方法院刑事判決               99年度易字第776號
公  訴  人  臺灣彰化地方法院檢察署檢察官
被      告  乙○○
上列被告因竊盜案件，經檢察官提起公訴（99年度偵字第5823號
），本院判決如下：
    主  文
乙○○踰越牆垣竊盜，累犯，處有期徒刑伍月，如易科罰金，以
新臺幣壹仟元折算壹日。
    事  實
一、乙○○曾於民國97年間，因施用第一級毒品案件，經本院以
    97年度訴字第1764號判決判處有期徒刑7月，上訴後，復經
    臺灣高等法院臺中分院以97年度上訴字第2086號判決駁回上
    訴，嗣再經上訴至三審，經臺灣最高法院以97年度台上字第
    6374號駁回上訴而告確定，經入監執行，於98年11月14日
    縮刑期滿，於98年11月15日執行完畢出監。猶不知悔改，復
    基於意圖為自己不法所有之竊盜犯意，於99年5月14日凌晨1
    時許，至彰化縣芬園鄉○○村○○路○段207巷7號，踰越該
    處圍牆進入庭院，徒手竊取甲○○所有白鐵製鍋子7個及白
    鐵製手推車1輛，得手後，以其所有車號QF-6576號小貨車載
    運至南投縣草屯鎮○○路上之某舊貨商（處所及名稱均不詳
    ）變賣，得款計為新台幣（下同）1,800元，悉數花用完盡
    。嗣於99年5月28日15時14分許，因管區警員至被告住處調
    查時，被告乙○○主動向警員自首其上開之竊盜犯行，自願
    前往彰化縣警察局彰化分局芬園分駐所接受調查，並進而接
    受裁判，始悉
    本件之竊盜犯行。
二、案經彰化縣警察局彰化分局報告報告臺灣彰化地方法院檢察
    署檢察官偵查起訴。
    理  由
壹、程序部分
一、按被告以外之人於審判外之言詞或書面陳述，除法律有規定
    者外，不得作為證據，刑事訴訟法第159 條第1 項固有明文
    ，惟被告以外之人於審判外之陳述，雖不符合同法第159 條
    之1 至第159 條之4 規定，但經當事人於審判程序同意作為
    證據，法院審酌該言詞陳述或書面陳述作成時之情況，認為
    適當者，亦得為證據，當事人、代理人或辯護人於法院調查
    證據時，知有第159 條第1 項不得為證據之情形，而未於言
    詞辯論終結前聲明異議者，視為有前項之同意，此觀同法第
    159條之5規定即明。查本判決後開引用各該被告以外之人於
    審判外之陳述（包含書面陳述），皆屬傳聞證據，惟當事人
    雖知上開證據資料為傳聞證據，仍於本院準備程序及審判期
    日中對各該證據資料均表示同意或無意見而不予爭執，且迄
    至言詞辯論終結前亦未再聲明異議，本院審酌上開證據資料
    製作時之情況尚無違法不當等瑕疵，且與本案具有關連性，
    認為以之作為證據應屬適當，揆諸前開規定，爰逕依刑事訴
    訟法第159條之5規定，認前揭證據資料均具有證據能力。
二、本案其餘非供述證據，當事人均同意全部證據之證據能力，
    本院審酌該等證據作成及取得之程序均無違法之處，是後述
    所引用證據之證據能力均無疑義，合先敘明。
貳、實體部分
一、上開犯罪事實，業據被告乙○○於警詢、偵查時及本院審理
    程序中，供承不諱，核與證人即被害人甲○○於警詢時指訴
    之情節相符，並有現場相片6幀在卷可資佐證，是被告乙○
    ○之自白與事實相符，堪以採信。本案罪證明確，被告乙○
    ○之竊盜犯行，堪以認定。
二、核被告乙○○所為，係犯刑法第321條第1項第2款之踰越牆
    垣竊盜罪。又被告曾犯有如犯罪事實欄所示之罪刑，並受有
    所示之有期徒刑宣告且執行完畢等情，有臺灣高等法院被告
    前案紀錄表、臺灣彰化地方法院檢察署刑案資料查註紀錄表
    各1份附卷可稽，其於有期徒刑執行完畢後5年以內，故意再
    犯本件有期徒刑以上之罪，為累犯，應依同法第47條第1項
    之規定，加重其刑。另按刑法第62條所謂「發覺」，固非以
    有偵查犯罪職權之機關或人員確知其人犯罪無誤為必要，而
    於對其發生嫌疑時，即得謂為已發覺；但此項對犯人之嫌疑
    ，仍須有確切之根據得為合理之可疑者，始足當之，若單純
    主觀上之懷疑，要不得謂已發生嫌疑（最高法院72年臺上字
    第641號判例意旨參照）。本件有關被告涉犯竊盜犯行，被
    告係因行竊後良心難安，於管轄區域警員到其住處調查時自
    首其竊盜犯罪，在於有偵查犯罪職權之公務員尚未知悉被告
    有本件之竊盜犯行前，即在警員製作筆錄時主動向彰化縣警
    察局彰化分局芬園分駐所警員自首其所犯竊盜犯行，並自願
    接受裁判（詳見99年5月28 日警局調查筆錄），是被告對於
    未發覺之罪自首而接受裁判，應依刑法第62條前段之規定，
    予以減輕其刑，上開刑有加重及減輕者，並依法先加後遞減
    之。爰審酌被告不思循正當途徑獲取生活所需，任意攫取他
    人財物，毫不尊重他人財物權利，漠視法紀之情，自不容輕
    縱，惟考量其犯罪之動機、手段暨其所竊得物品之數量、價
    值，及所生損害之程度，併其自首犯罪、態度尚佳等一切情
    狀，量處如主文所示之刑，並諭知易科罰金之折算標準，以
    示懲儆。
據上論斷，應依刑事訴訟法第299條第1項前段，刑法第321條第1
項第2款、第47條第1項、第62條前段、第41條第1項前段，判決
如主文。
本案經檢察官邱鼎文到庭執行職務。
中    華    民    國    99    年    8     月    31    日
                         刑事第三庭   法  官  洪志賢
以上正本證明與原本無異。
如不服本判決應於收受判決後10日內向本院提出上訴書狀，並應
敘述具體理由；其未敘述上訴理由者，應於上訴期間屆滿後20日
內向本院補提理由書（均須按他造當事人之人數附繕本）「切勿
逕送上級法院」。
告訴人或被害人對於判決如有不服具備理由請求檢察官上訴者，
其上訴期間之計算係以檢察官收受判決正本之日期為準。
中    華    民    國    99    年    8     月    31    日
                                      書記官  許億先
附錄本案論罪科刑法條全文：
中華民國刑法第321條
（加重竊盜罪）
犯竊盜罪而有左列情形之一者，處 6 月以上、 5 年以下有期徒
刑：
一、於夜間侵入住宅或有人居住之建築物、船艦或隱匿其內而犯
    之者。
二、毀越門扇、牆垣或其他安全設備而犯之者。
三、攜帶兇器而犯之者。
四、結夥三人以上而犯之者。
五、乘火災、水災或其他災害之際而犯之者。
六、在車站或埠頭而犯之者。
前項之未遂犯罰之。

司法院資訊處製作；財團法人民間司法改革基金會備份。
